臺灣新北地方法院刑事判決
                                   110年度審易字第2037號
公  訴  人  臺灣新北地方檢察署檢察官
被      告  宋超台




上列被告因違反毒品危害防制條例案件，經檢察官提起公訴（11
0 年度偵字第37445 號），本院判決如下：
    主  文
宋超台持有第二級毒品，累犯，處拘役肆拾日，如易科罰金，以
新臺幣壹仟元折算壹日。
扣案之甲基安非他命共捌包（驗餘淨重合計伍點陸陸公克）均沒
收銷燬。
    事實及理由
壹、查被告宋超台所犯係死刑、無期徒刑、最輕本刑為3 年以上
    有期徒刑以外之罪，被告於準備程序就被訴事實為有罪之陳
    述，經告知簡式審判程序之旨，並聽取其與檢察官之意見後
    ，本院認無不得或不宜改依簡式審判程序進行之處，爰依刑
    事訴訟法第273 條之1 第1 項、第284 條之1 之規定， 裁
    定進行簡式審判程序。
貳、本案犯罪事實、證據及應適用之法條，除下列事項應予更正
    、補充外，餘均引用附件即檢察官起訴書之記載：
一、犯罪事實欄一第1 行所載之「因槍砲、毒品等案件」，應更
    正為「因違反毒品危害防制條例、偽造文書等案件」；第2
　　行所載之「14月2 月」，應更正為「14年2 月」；第14行所
    載之「位於新北市○○區○○街000 巷00○0 號居所」，則應補
    充為「位於新北市○○區○○街000 巷00○0 號居所及新北市○○
    區○○路0 段00巷0 弄0 號103 室處所」。
二、補充「被告宋超台於111 年2 月10日本院準備程序及審理時
    之自白（參本院卷附當日各該筆錄）」為證據。　　
三、證據並所犯法條欄二關於被告本件犯行構成累犯是否加重其
    刑部分，應補充為「被告前有如犯罪事實欄一所載經法院科
    刑及執行之紀錄，此有臺灣高等法院被告前案紀錄表1 份在
    卷可參，其於有期徒刑執行完畢5 年內，故意再犯本件犯行
    而構成累犯，考量其前有違反毒品危害防制條例案件，而由
    法院論罪科刑之個案情節，顯見其有一再觸犯同類犯罪之特
    別惡性，以及對刑罰反應力較為薄弱之情狀，並參酌司法院
    大法官會議解釋第775 號解釋意旨，認就其本件所犯之罪加
    重最低本刑，與憲法罪刑相當之原則無違，依刑法第47條第
    1 項規定加重其刑」。
叁、審酌被告明知甲基安非他命為法律嚴格管制之第二級毒品，
    竟仍無視禁令，擅自取得非法持有，所為造成毒品之流通、
    擴散，實有不該，兼衡其犯罪之動機、目的、手段、素行、
    職業、教育程度、家庭經濟與生活狀況，以及犯後坦承犯行
    ，態度勉可等一切情狀，量處如主文第1 項所示之刑，並諭
    知如易科罰金之折算標準，以資處罰。
肆、扣案之甲基安非他命共8 包，皆為本案查獲之第二級毒品，
    不問屬於犯罪行為人與否，應依毒品危害防制條例第18條第
    1 項前段規定，於主文第2 項宣告沒收銷燬；至因鑑驗耗盡
    之甲基安非他命既已滅失，自無庸再為沒收銷燬之諭知。又
    上開毒品之外包裝，無論係以何種方式刮取或分離毒品秤重
    ，該等包裝袋內仍會有微量毒品殘留，足認與前開扣案甲基
    安非他命有不可析離之關係，應一併沒收銷燬。
伍、本判決係依刑事訴訟法第310 條之2 及第454 條所製作之簡
    化判決，依法僅需記載犯罪事實、證據名稱及應適用之法條
    ，並得以簡略方式為之，如認定之犯罪事實、證據及應適用
    之法條，與檢察官起訴書之記載相同者，得引用之，附此敘
    明。
據上論斷，應依刑事訴訟法第273 條之1 第1 項、第299 條第1
項前段、第310 條之2 、第454 條（本件依刑事判決精簡原則，
僅記載程序法條文），判決如主文。
本案經檢察官吳姿函偵查起訴，由檢察官陳炎辰到庭執行公訴。
中　　華　　民　　國    111   年 　  3  　月 　  8  　日
                 刑事第二十四庭  法  官　李俊彥   
以上正本證明與原本無異。
如不服本判決，應於判決送達後20日內敘明上訴理由，向本院提
出上訴狀（應附繕本），上訴於臺灣高等法院。其未敘述上訴理
由者，應於上訴期間屆滿後20日內向本院補提理由書「切勿逕送
上級法院」。
                                 書記官  林慈恩
中　　華　　民　　國　  111 　年　   3    月     8    日
附錄本判決論罪之法律條文：
毒品危害防制條例第11條
持有第一級毒品者，處3 年以下有期徒刑、拘役或新臺幣30萬元
以下罰金。
持有第二級毒品者，處2 年以下有期徒刑、拘役或新臺幣20萬元
以下罰金。
持有第一級毒品純質淨重十公克以上者，處1 年以上7 年以下有
期徒刑，得併科新臺幣1 百萬元以下罰金。
持有第二級毒品純質淨重二十公克以上者，處6 月以上5 年以下
有期徒刑，得併科新臺幣70萬元以下罰金。
持有第三級毒品純質淨重五公克以上者，處2 年以下有期徒刑，
得併科新臺幣20萬元以下罰金。
持有第四級毒品純質淨重五公克以上者，處1 年以下有期徒刑，
得併科新臺幣10萬元以下罰金。
持有專供製造或施用第一級、第二級毒品之器具者，處1 年以下
有期徒刑、拘役或新臺幣10萬元以下罰金。
--------------------------------------------------------
附件：
臺灣新北地方檢察署檢察官起訴書
                                    110年度偵字第37445號
　　被　　　告　宋超台　男　64歲（民國00年0月00日生）
　　　　　　　　　　　　住新北市○○區○○路0號（新北○                           ○○○○○○○）
　　　　　　　　　　　　居新北市○○區○○街000巷00○0號
　　　　　　　　　　　　國民身分證統一編號：Z000000000號
上列被告因違反毒品危害防制條例案件，業經偵查終結，認應提
起公訴，茲將犯罪事實及證據並所犯法條分敘如下：
　　　　犯罪事實
一、宋超台前因槍砲、毒品等案件，經臺灣板橋地方法院（現改
    制為臺灣新北地方法院）定應執行刑為有期徒刑14月2月，
    於民國106年1月23日縮刑期滿假釋出監，假釋期間併付保護
    管束，嗣於108年4月8日保護管束期滿，假釋未經撤銷，未
    執行之刑以執行論。詎猶不知悔改，明知甲基安非他命屬毒
    品危害防制條例第2條第2項第2款所規定之第二級毒品，非
    經許可，不得持有，竟基於持有第二級毒品之犯意，於110
    年7月27日前之某時許，在不詳地點，以不詳方式，取得第
    二級毒品甲基安非他命8包（總毛重10.11公克，總淨重5.71
    公克，總驗餘淨重5.66公克）而持有之。嗣為警於110年7月
    27日10時30分許，持臺灣新北地方法院核發之搜索票，在其
    位於新北市○○區○○街000巷00○0號居所執行搜索，當場查獲
    持有上開毒品，始悉上情。
二、案經臺北市政府警察局文山第一分局報告偵辦。
　　　　證據並所犯法條
一、證據清單及待證事實：
編號 證據名稱 待證事實 1 被告宋超台於警詢及偵查中之自白。 證明被告坦承持有上開毒品等事實。 2 臺灣新北地方法院搜索票、臺北市政府警察局文山第一分局搜索扣押筆錄暨扣押物品目錄表、現場照片。 證明被告於上址居所內，持有上開毒品為警查獲等事實。 3 臺北市政府警察局偵辦毒品案件尿液檢體委驗單、台灣尖端先進生技醫藥股份有限公司濫用藥物檢驗報告。 證明被告於110年7月21日，為警採集之尿液，經送驗後，呈嗎啡、可待因陽性反應等事實。 4 臺北市政府警察局鑑定書。 證明被告持有之8包白色透明晶體，經鑑定確為第二級毒品甲基安非他命，總毛重10.11公克，總淨重5.71公克，總驗餘淨重5.66公克等事實。 
二、核被告所為，係犯毒品危害防制條例第11條第2項持有第二
    級毒品罪嫌。又被告曾受有期徒刑執行完畢，有全國刑案資
    料查註表可參，其於5年內故意再犯本件有期徒刑以上之罪
    ，為累犯，請參照大法官會議釋字第775號解釋意旨，審酌
    是否依刑法累犯規定加重其刑。至扣案之上開毒品，均屬違
    禁物，請依刑法第38條第1項規定宣告沒收。
三、依刑事訴訟法第251條第1項提起公訴。
　　此　致
臺灣新北地方法院
中　　華　　民　　國　 110　　年　　10　　月　　18　　日
　　　　　　　　　　　　　　  檢  察  官　吳姿函